【裁判字號】    95,裁,485
【裁判日期】    950309
【裁判案由】    營業稅
【裁判全文】
最  高  行  政  法  院  裁  定
                                     95年度裁字第00485號
上  訴  人  宏豪化工有限公司
代  表  人  乙○○
被 上訴 人  財政部臺灣省南區國稅局
代  表  人  甲○○
上列當事人間因營業稅事件，上訴人對於中華民國93年10月12日
高雄高等行政法院93年度訴字第73號判決，提起上訴，本院裁
定如下：
    主  文
上訴駁回。
上訴審訴訟費用由上訴人負擔。
    理  由
一、按對於高等行政法院判決上訴，非以其違背法令為理由，不
    得為之，行政訴訟法第242條定有明文。是對於高等行政法
    院判決上訴，若未具體說明原判決違背何項法令、不適用法
    規或如何適用不當之具體情事，即非主張原判決違背法令以
    為上訴理由，其上訴不應准許。
二、本件上訴意旨略謂：上訴人為經核定應使用統一發票之營業
    人，前經財政部稅賦署稽核組以銀行存款查核調閱出上訴人
    銀行帳戶，將舉證責任倒置於上訴人逐筆要求說明來源，取
    得不實自白後，推定上訴人於87年間銷售貨物，未依規定開
    立統一發票及未於規定期限內申報銷售額及繳納營業稅，乃
    核定補徵其營業稅額4,038,400元，並處以5倍之罰鍰。上訴
    人不服，循序提起行政訴訟，經原審調查相關人證及物證後
    ，已證明上訴人並未違規，惟原審仍以審判外違反事實真相
    威嚇下取得之談話筆錄作為唯一證據，且認定證人於原審具
    結所為有利上訴人之供述證詞為附和上訴人之詞，無視於上
    訴人已提出開立發票之證據，違法認定被上訴人已盡調查之
    義務而駁回上訴人之訴，其判決顯然違背法令云云。
三、本院經查：上訴人於87年間銷售貨物與他人，銷售額共計16
    ,961,311元，未依規定開立統一發票並申報銷售額，有上訴
    人出具說明書及其股東陳義雄談話紀錄暨各買受人談話紀錄
    可稽，違章事證足堪認定，被上訴人核定補徵其營業稅額，
    並按財政部頒發之「稅務違章案件裁罰金額或倍數參考表」
    在法定範圍內就違章案件為相當倍數之裁罰，並無何違誤。
    另原判決亦指明上開「稅務違章案件裁罰金額或倍數參考表
    」業經財政部於93年3月19日修正，罰鍰部分既經被上訴人
    認諾同意變更罰鍰倍數，原審就訴願決定及原處分關於裁罰
    部分予以變更，亦無不合。是以，上訴人上開指摘事項，僅
    係就原審取捨證據、認定事實之職權行使，指摘其為不當，
    而未具體說明其不適用法規或適用法規不當之事實，況該部
    分均經原審法院論述綦詳，予以一一指駁，難認為對高等行
    政法院判決之如何違背法令已有具體之指摘，依首開說明，
    應認其上訴為不合法，應予駁回。
四、依行政訴訟法第249條第1項前段、第104條、民事訴訟法第
    95條、第78條，裁定如主文。
中    華    民    國    95    年    3     月    9     日
                  第五庭審判長法  官  蔡  進  田
                              法  官  黃  合  文
                              法  官  吳  明  鴻
                              法  官  林  茂  權
                              法  官  鄭  小  康
以  上  正  本  證  明  與  原  本  無  異
中    華    民    國    95    年    3     月    9     日
                              書記官  蘇  金  全


司法院資訊處製作；財團法人民間司法改革基金會備份。
